臺灣高等法院高雄分院刑事判決　　　　100年度上易字第970號
上　訴　人　臺灣高雄地方法院檢察署檢察官
上　訴　人
即　被　告　許張來好
上列上訴人等因被告傷害案件，不服臺灣高雄地方法院100 年度
易字第1236號中華民國100年8月31日第一審判決（起訴案號：臺
灣高雄地方法院檢察署100 年度偵字第17276 號），提起上訴，
本院判決如下：
     主  文
上訴駁回。
     事  實
一、許張來好於民國100 年5 月9 日上午9 時30分許，在高雄市
    ○○區○○街78號前，因細故與吳姿縈發生口角，竟基於傷
    害人身體之犯意，徒手拉扯吳姿縈之頭髮撞地板，並將吳姿
    縈推倒，致吳姿縈受有頭部外傷、背部挫傷、腦部外傷合併
    頭痛之傷害。
二、案經吳姿縈訴由高雄市政府警察局三民第一分局報告臺灣高
    雄地方法院檢察署檢察官偵查起訴。
     理  由
甲、程序部分：
    本判決以下所引用之傳聞證據，公訴人及被告於本院審理時
    ，均表示沒有意見，且未於言詞辯論終結前聲明異議，本院
    審酌上開傳聞證據作成時，並無不法之情事，認為適當，依
    刑事訴訟法第159 條之5 第2 項規定，自有證據能力，均得
    為證據。
乙、實體部分：
一、訊據上訴人即被告許張來好固坦承有於上開時、地與告訴人
    吳姿縈發生口角，且告訴人受有頭部外傷、背部挫傷、腦部
    外傷合併頭痛傷害之事實，惟矢口否認有何傷害犯行，辯稱
    ：伊並未拉扯告訴人之頭髮撞地板，亦未推倒告訴人云云。
    經查：
  (一)被告有於100 年5 月9 日上午9 時30分許，在高雄市○○區
    ○○街78號前，因細故與吳姿縈發生口角，嗣告訴人於同日
    經高雄醫學大學附設中和紀念醫院診斷，受有頭部外傷、背
    部挫傷、腦部外傷合併頭痛之傷害等情，業據被告坦認不諱
    ，核與證人即告訴人吳姿縈於警詢、偵查中之證述大致相符
    ，且有和平醫療社團法人進興診所診斷書、高雄醫學大學附
    設中和紀念醫院診斷證明書各1 紙在卷可稽，足信上開事實
    要為真實。
  (二)被告於原審及本院審理中雖否認有徒手拉扯告訴人頭髮之情
    ，然被告前於警詢、偵查中均已坦認有徒手拉扯告訴人頭髮
    乙事（見警卷第2 頁、偵卷第7 頁），告訴人於警詢中並證
    稱：案發當時被告有徒手拉扯伊頭髮撞地板等語（見警卷第
    4 頁反面），於偵查中亦具結證稱：被告抓伊頭髮撞地板，
    將伊推倒在地，使伊受有診斷證明書所載之傷害等語（見偵
    卷第7 頁），佐以告訴人於100 年5 月9 日上午9 時30分與
    被告發生衝突後，旋即於同日上午10時18分至高雄醫學大學
    附設中和紀念醫院急診，經診斷受有頭部外傷、背部挫傷之
    傷害，於同日復至和平醫療社團法人進興診所就診，診斷受
    有腦部外傷合併頭痛之傷害，有前揭診斷證明書2 紙附卷可
    按（見警卷第10～11頁），可見告訴人受傷之部位與其指訴
    遭被告拉扯及推倒之部位吻合，益徵被告確有徒手拉扯告訴
    人頭髮撞地板，並推倒告訴人，致告訴人受有前開傷害無疑
    。
  (三)被告固另辯謂：伊未拉扯及推倒告訴人，係告訴人攻擊伊，
    使伊受有前胸、雙上臂多處挫傷之傷害云云，並提出高雄醫
    學大學附設中和紀念醫院診斷證明書1 紙為據。惟查告訴人
    與被告間縱然有互毆之情事，對於被告犯罪之成立不生影響
    。
  (四)綜上所述，被告所辯上情，無非卸責之詞，不足採信。本件
    事證明確，被告之犯行，堪以認定。
二、核被告許張來好所為係犯刑法第277 條第1 項之傷害罪。原
    審因而適用刑法第277 條第1 項、第41條第1 項前段，刑法
    施行法第1 條之1 規定，並審酌被告僅因細故即徒手拉扯告
    訴人吳姿縈之頭髮撞地板，並將告訴人推倒，致告訴人受有
    頭部外傷、背部挫傷、腦部外傷合併頭痛之傷害，且犯後始
    終否認犯行，不願意賠償告訴人任何金錢，態度難認良好，
    惟念其前無任何犯罪前科，有臺灣高等法院被告前案紀錄表
    1 份可參，並考量告訴人所受之傷勢，暨被告之教育程度、
    家庭經濟狀況等一切情況，量處有期徒刑3 月，並諭知如易
    科罰金，以新台幣1 千元折算1 日。經核原判決認事用法並
    無不合，量刑亦屬適度。被告上訴意旨，仍執前詞，否認犯
    罪，固無足取，公訴人上訴意旨，指摘原判決量刑過重不當
    ，亦無理由，應予駁回。
據上論斷，應依刑事訴訟法第368條，判決如主文。
本案經檢察官劉宗慶到庭執行職務。
中    華    民    國   100    年    12    月    8     日
                  刑事第七庭    審判長法  官  莊飛宗
                                      法  官  蔡廣昇
                                      法  官  謝宏宗
以上正本證明與原本無異。
本件判決不得上訴。
中    華    民    國   100    年    12    月    9     日
                                      書記官  蘇恒仁
附錄本判決論罪科刑法條：
中華民國刑法第277條第1項
（普通傷害罪）
傷害人之身體或健康者，處 3 年以下有期徒刑、拘役或 1 千元
以下罰金。